臺灣高雄地方法院刑事判決　　　　　　　 96年度訴字第471號
公　訴　人　臺灣高雄地方法院檢察署檢察官
被　　　告　丙○○
指定辯護人　本院公設辯護人　丁○○
上列被告因偽造文書等案件，經檢察官提起公訴（95年度偵字第
10592 號、第26993 號、95年度偵緝字第1299號、第1300號），
本院判決如下：
    主    文
丙○○意圖供行使之用，而偽造有價證券，處有期徒刑年貳月
。未扣案之偽造發票人「戊○○」名義，發票日為民國九十三年
三月十七日，未載到期日，面額新台幣玖拾萬元之本票壹紙（「
戊○○」印文壹枚除外），及如附表四所示數量之偽造「戊○○
」署押，均沒收。
    事    實
一、丙○○與戊○○原係妯娌關係，因曾代戊○○報聘為保險業
    務員及領取佣金，而持有其身分證件影本及代刻之印章1 枚
    ，嗣因遭倒會及信用破產無法申請信用卡使用，為利週轉，
    竟基於偽造私文書、詐欺之概括犯意，(1)於民國90年下半年
    或91年前半年，未經戊○○同意，連續持戊○○身分證件影
    本，假冒其名義填載信用卡、現金卡申請書後，持交不知情
    之不詳姓名之銀行人員或所委外之人員，向安信商業銀行股
    份有限公司（下稱安信銀行，已改為建華銀行）、中華商業
    銀行股份有限公司（下稱中華銀行）、聯邦商業銀行股份有
    限公司（下稱聯邦銀行）等申請信用卡；向萬泰商業銀行股
    份有限公司（下稱萬泰銀行）申請現金卡，而該等銀行均誤
    為真實，而陷於錯誤，各核發信用卡、現金卡，隨即持該4
    家銀行信用卡至不詳名稱商店購物，多次刷卡消費，並在帳
    單上假冒「戊○○」署押簽名，再交付商店店員，予以行使
    ，足生損害於上開銀行、商店及戊○○本人，迄至91年8 月
    14 日 止，各積欠上開銀行如附表一之卡債。(2)嗣為清償該
    債務，自91年8 月14日起，至92年3 月24日止，又擅自以戊○○名義填寫信用卡申請書，委由代申請信用卡業務不知情
    之康麗桂，先後向附表二所示之遠東商業銀行股份有限公司
    （下稱遠東銀行）、國泰世華商業銀行股份有限公司（下稱
    國泰世華銀行）、陽信商業銀行股份有限公司（下稱陽信銀
    行）、誠泰商業銀行股份有限公司（下稱誠泰銀行，已改為
    台灣新光銀行），及中國國際商業銀行股份有限公司（下稱
    中國商銀，已改為兆豐銀行）等申請信用卡（代償卡），並
    持該國泰世華銀行所申請之信用卡，先後於附表三所示之公
    司、商店消費，亦在帳單上偽造「戊○○」署押簽名（各次
    簽帳單逾3 個月已銷毀），並持交該等公司或商店不知情之
    人員，亦予以行使，足生損害於上開銀行、公司、商店及戊○○本人。而其餘信用卡，則持向各該發卡銀行借款支應前
    利息較高之卡債，該等銀行亦不疑有異，均如數借貸。及至
    92 年10 月3 日，猶積欠遠東銀行、萬泰銀行各新台幣（下
    同）11萬1000元、29萬3131元，復以「戊○○」名義，利用
    康麗桂向香港商香港上海匯豐銀行（下稱匯豐銀行）、台新
    國際商業銀行股份有限公司（下稱台新銀行）等辦理信用卡
    借款償債，該2 銀行亦不疑有詐，亦均如數借款。嗣於同年
    10 月9日、12月30日及12月31日，更先後假冒「戊○○」名
    義，亦委由康麗桂向泛亞商業銀行股份有限公司（下稱泛亞
    銀行，現改為寶華銀行）、玉山商業銀行股份有限公司（下
    稱玉山銀行）、板信商業銀行股份有限公司（下稱板信銀行
    ）申請得如附表二之現金卡。(3)其後，於93年3 月1 日，另
    基於偽造有價證券犯意，為圖整合清償積欠匯豐銀行12萬
    2153 元 、誠泰銀行11萬2614元、中國國際商銀8 萬7404元
    、聯邦銀行8 萬6621元、陽信銀行6 萬5458元、萬泰銀行28
    萬3423 元 等之卡債，再假冒「戊○○」名義，填寫信用貸
    款申請書，及簽發發票日93年3 月17日、發票人「戊○○」
    、票額90 萬 元之本票供為擔保，仍透過康麗桂向安泰商業
    銀行股份有限公司（下稱安泰銀行）辦理90萬元貸款，致安
    泰銀行亦誤為真實，而陷於錯誤如數核貸，並將其中款項撥
    入戊○○前在該銀行申請使用之帳戶（帳號不詳）內，足生
    損害於安泰銀行、戊○○本人。嗣經戊○○無意間發現該帳
    戶內有10萬元款項，認有可疑，經向銀行查詢追查後，始發
    現上情。
二、案經戊○○、台新銀行、國泰世華銀行提出告訴及臺灣高雄
    地方法院檢察署檢察官自動檢舉偵查起訴。
    理    由
壹、證據能力部分：
一、就卷附證人康麗桂、戊○○、甲○○、柳信賢先後於94年11
    月29日、95年6 月20日在檢察官偵訊時具結證述，公訴人、
    被告及辯護人均表示同意作為證據等語（參本院卷第49至51
    頁），而依現階段刑事訴訟法規定，檢察官係代表國家偵查
    犯罪、實施公訴，依法有訊問被告、證人、鑑定人之權，而
    實務運作時，檢察官偵查中向被告以外之人所取得之陳述，
    原則上均能遵守法律規定，不致於違法或不當取供，故可信
    度極高，其向檢察官所為之言詞陳述，並無證據證明有何顯
    不可信之情況，且與本案待證事實相關，依刑事訴訟法第
    159 條之1 第2 項規定，自得為證據。
二、次就卷附證人戊○○於警詢之陳述，檢察官、被告及辯護人
    均對其證據能力不爭執，表明同意作為證據等語（參本院卷
    第49頁），而未提出有何顯不可信之情況，且與待證事實有
    關聯性，依刑事訴訟法第159 條之5 第1 項，認具有證據能
    力。
三、再就卷附偽造發票日93年3 月17日、發票人「戊○○」名義
    、面額90萬元之本票、授權書各1 紙、偽造「戊○○」名義
    之萬泰銀行小額循環信用貸款申請書、台新銀行代償卡申請
    書、遠東銀行信用卡申請書、中華、聯邦、國泰世華、陽信
    、誠泰（台灣新光）、中國商銀（兆豐）、匯豐、泛亞（寶
    華）、玉山、板信、萬泰、安泰、安信等銀行、永豐信用卡
    股份有限公司（下稱永豐公司）之信用貸款、信用卡申請資
    料（含申請書、約定書、聲明、約定條款、存戶基本資料變
    更申請書、繳款通知、歷史帳單傳真、對帳單查詢、契約書
    、交易明細、消費明細表、戊○○國民身分證影本）各1 份
    等書面資料，雖屬被告以外之人於審判外之書面陳述，檢察
    官、被告及辯護人於言詞辯論終結前，均表示無意見，本院
    審酌該等書面陳述作成之情形均屬正常，並無任何違反法定
    程序或不當之情形，且與待證事實有關聯性，認適當作為證
    據，依刑事訴訟法第159 條之5 第2 項規定，上開書面陳述
    均具有證據能力。
貳、實體部分：
一、上開事實，業據被告於檢察官偵訊及本院審理中坦承不諱，
    且經證人戊○○於警詢，證人康麗桂、戊○○、甲○○、柳
    信賢等人先後於檢察官偵訊時具結證述，以及證人戊○○於
    本院具結證述屬實，並有偽造「戊○○」名義署押之萬泰、
    台新、遠東、中華、聯邦、國泰世華、陽信、誠泰（台灣新
    光）、中國商銀（兆豐）、匯豐、泛亞（寶華）、玉山、板
    信、萬泰、安泰、安信等銀行、永豐公司之小額循環信用貸
    款、代償卡、信用貸款、信用卡、現金卡之申請資料（含申
    請書、約定書、契約書、聲明、約定條款、存戶基本資料變
    更申請書、繳款通知、歷史帳單傳真、對帳單查詢、交易明
    細、消費明細表及戊○○身分證影本）各1 份等資料在卷足
    憑。且查：
  (一)被告雖於本院審理中辯稱：台新銀行代償卡申請書上（參偵
    卷第3 頁）偽造之「戊○○」署押非伊之簽名等語，惟被
    告於檢察官偵訊時坦承：台新銀行代償卡申請書上「戊○○
    」之簽名2 枚為伊所簽等語明確（參偵卷第30、117 頁反
    面），且與被告坦承於其他申請信用卡等資料之偽造署押比
    對相符，是被告上開所辯，尚與卷內事證不符，而無可信。
  (二)再被告於事實(1)、(2)持附表一、三所示之銀行信用卡，先後
    於附表一、三所示之公司、商店消費，亦在帳單上偽造「戊○○」署押簽名後，持交該等公司或商店不知情之人員以行
    使，而各次刷卡帳單因逾3 個月已銷毀（未保留）等情，業
    經證人甲○○於偵查中具結證述明確，且有國泰世華銀行歷
    史消費明細表1 份在卷足參（參偵卷第7 、29頁），合予
    敘明。
  (三)又上開事實(1)、(2)信用卡等申請資料所用之「戊○○」身分
    證影本，為告訴人戊○○影印出具，而「戊○○」名義印章
    1 枚係由被告代刻，均係供被告持向其任職之保險公司申報
    戊○○擔任保險業務員、領取保險佣金所用等情，業經被告
    於偵查中坦承在卷足稽，且與證人戊○○於本院之證述互核
    屬實（參偵卷第24、38頁，本院卷第45、46頁），是被告
    踰越授權範圍假借「戊○○」名義偽造署押、盜蓋印文，而
    委由其他不知情之人、康麗桂於申辦信用卡或信用貸款以行
    使，則其於申請資料所為如附表四所示之署押應屬偽造無疑
    ，而其上印文則為真正。
  (四)綜上所述，被告於事實(1)、(2)確有假冒「戊○○」名義填載
    信用卡、現金卡、代償卡、信用貸款申請書後，持交不知情
    之不詳姓名之銀行人員、或所委外之人員、或康麗桂持向附
    表一、二所示之銀行申請以行使，以此詐術，使各該銀行誤
    信為真實，致陷於錯誤，而陸續核發上開信用卡、核准信用
    貸款予被告，並再持如附表一、三之安信、中華、萬泰、聯
    邦、國泰世華銀行信用卡以連續刷卡消費，被告因此詐獲各
    如消費金額之不法利益，均各足生損害於上開銀行、公司、
    商店及戊○○本人；又被告於事實(3)偽造「戊○○」名義，
    填寫不實信用貸款申請書等資料，持向安泰銀行申貸以行使
    ，並偽造「戊○○」名義簽發面額90萬元之本票1 紙作為擔
    保，致其陷於錯誤而撥款，亦足以生損害於安泰銀行及戊○○本人等情，事證明確，犯行堪以認定，應予依法論科。
二、本件被告行為後，刑法相關規定業經修正變更，並俱於民國
    95年7 月1 日施行，自應為新舊法之比較。再比較新舊法時
    應就罪刑有關之共犯、未遂犯、想像競合犯、牽連犯、連續
    犯、結合犯，以及累犯加重、自首減輕暨其他法定加減原因
    （如身分加減）與加減比例等一切情形，綜其全部罪刑之結
    果而為比較。且修正後刑法第2 條第1 項之規定，係規範行
    為後「法律變更」所生新舊法比較適用之準據法，故如新舊
    法處罰之輕重相同，即無比較適用之問題，非本條所指之法
    律有變更，即無本條之適用，應依一般法律適用原則，適用
    裁判時法。本件被告行為後，新法業已廢止（刪除）刑法第
    56條連續犯「連續數行為而犯同一罪名者，以一罪論。但得
    加重其刑至二分之一」之規定，此項刪除雖非犯罪構成要件
    之變更，但顯已影響行為人刑罰之法律效果，自屬法律有變
    更。經依附表五所示就罰金刑貨幣單位、罰金刑下限、牽連
    犯及連續犯等規定，整體比較新、舊法之結果，仍應適用較
    有利被告之行為時法即舊法論處。次按，行使偽造有價證券
    以使人交付財物，如果所交付者，即該證券本身之價值，則
    其詐欺取財，為行使偽造有價證券行為所吸收，固不另成罪
    ，惟如以偽造之有價證券供作擔保或作為新債清償而借款，
    則其借款之詐欺行為，為行使偽造有價證券以外之另一行為
    ，二者間有方法結果關係，應以牽連犯論處（參最高法院85
    年度台上字第4557號、90年度台上字第5416號判決意旨）。
三、本件被告未經戊○○本人同意或授權，持先前所取得戊○○
    身分證影本、代刻印章1 枚，超越授權範圍而偽造「戊○○
    」名義向事實(1)、(2)之銀行申請信用卡、現金卡、代償卡或
    信用貸款，致其等銀行均陷於錯誤而核發予被告（安泰銀行
    除外），且持以向公司、商店刷卡以行使，使被告受有附表
    一、三消費金額之不法利益，均足生損害於上開銀行、公司
    、商店及戊○○本人，核其所為，係犯刑法第210 條、第
    216 條之行使偽造私文書罪、第339 條第1 項、第2 項之詐
    取財物罪、詐欺得利罪；又其意圖供行使之用而偽造如事實
    (3)所示信用貸款申請資料、簽發發票人「戊○○」名義本票
    1 紙，進而交付安泰銀行以行使，供做擔保還款之用，而本
    票係屬票據法所規定之有價證券，核其所為，係犯刑法第
    201 條第1 項之意圖供行使之用而偽造有價證券罪、刑法第
    216 條、第210 條之行使偽造私文書罪、同法第339 條第1
    項之詐欺取財罪。再被告盜用「戊○○」印章蓋用印文、偽
    造「戊○○」之署押，為偽造有價證券、偽造私文書之部分
    行為、階段行為；其偽造有價證券而行使，行使之低度行為
    ，為其偽造之高度行為所吸收；其偽造私文書進而行使，偽
    造之低度行為，為其行使之高度行為所吸收，均不另論罪。
    被告就事實(1)使不知情之不詳姓名之銀行人員或所委外之人
    員提出申請，就事實(2)、(3)使不知情之康麗桂持向各該銀行
    申請以行使，均為間接正犯。又被告就事實(1)、(2)、(3)先後
    多次行使偽造私文書、詐欺取財、詐欺得利之行為，均犯意
    相同、手段同一、時間緊接，所犯為構成要件相同之罪名，
    顯係基於概括犯意反覆為之，應依修正施行前刑法第56條連
    續犯之規定，僅論以一行使偽造私文書、詐欺取材、詐欺得
    利罪。被告於事實(1)、(2)、(3)所犯之行使偽造私文書、詐欺
    取財、詐欺得利等罪間，互有手段、目的關係，而被告所犯
    行使偽造私文書罪，與其事實(3)所犯偽造有價證券罪間，亦
    有方法、結果之牽連犯關係，依修正施行前刑法第55條後段
    規定，應從一重之偽造有價證券罪論處。爰審酌被告明知其
    未得戊○○之同意或授權，竟利用其持有戊○○印章、身分
    證影本之機會，連續多次行使偽造私文書、詐欺取財、詐欺
    得利，並偽造本票後行使以詐得貸款，非但侵害被害人財產
    權，更害及有價證券之交易安全，偽造之本票1 紙，面額達
    90萬元，且尚未與多數銀行和解，惟念其坦承全部犯行，態
    度尚可，且國泰世華銀行表示已與被告達成和解，不再追究
    犯行等語，有該銀行函1 份在卷足參，且被告前此無刑案執
    行前科紀錄，有台灣高等法院被告前案紀錄表在卷足參等一
    切情狀，堪認素行尚可，量處如主文所示之刑，以資懲儆。
四、至未扣案如事實(3)之偽造發票人「戊○○」名義、面額90萬
    元之本票1 紙（現於安泰銀行持有中），既屬偽造之有價證
    券，依刑法第205 條規定，不問屬於犯人即被告與否，連同
    其上偽造「戊○○」之署押，併應諭知沒收之（其上「戊○○」真正印文1 枚除外），且署押既隨同本票宣告沒收，不
    另重複沒收。再如附表四所示數量之偽造「戊○○」之署押
    ，依刑法第219 條規定，不問屬於犯人即被告與否，均沒收
    之。又被告偽造「戊○○」名義之信用卡、現金卡、代償卡
    及信用貸款等申請資料所盜用之印章1 枚，係戊○○所有，
    與該印章所蓋用於上開申請資料、本票1 紙上之印文，均屬
    真正，已如上述，爰不另依刑法第219 條規定宣告沒收（參
    最高法院48年台上字第113 號、第1533號、51年台上字第10
    54號、63年台上字第2770號判例意旨）。至就附表一、二所
    示之銀行信用卡、現金卡、代償卡等，均為被告犯罪所得之
    物，惟上開銀行於案發後均已停卡使用，且被告於偵訊時陳
    明上開卡片已經剪斷丟棄等語，堪予採信；另被告就附表一
    、三各次刷卡後偽造「戊○○」署押之簽帳單，因已逾3 個
    月保留期間而已銷毀，亦如上述，上開偽造署押顯已不存在
    ，均不另為沒收之諭知，附此敘明。
五、至指定辯護人雖以被告犯後坦承犯行，請依刑法第59條予以
    減輕其刑等語，惟被告坦承犯行部分，本院已依刑法第57條
    規定各款予以審酌後量刑，而其上開犯行，多次為之，期間
    匪短，情節非輕，且尚未與其他被害人和解，自不得率認有
    犯罪情狀顯可憫恕之情形，是以尚與刑法第59條減輕其刑之
    要件有所不符，併此敘明。
據上論斷，應依刑事訴訟法第299 條第1 項前段，刑法第2 條第
1 項前段、第201 條第1 項、第216 條、第210 條、第339 條第
1 項、第2 項、第205 條、第219 條，修正前刑法第55條、第56
條，修正前罰金罰鍰提高標準條例第1 條前段，判決如主文。
本案經檢察官乙○○到庭執行職務。
中　　華　　民　　國　　96　　年　　5 　　月　　14　　日
　                刑事第二庭  審判長法　官  邱永貴
                                    法  官  楊筑婷
                                    法  官  李昆南
以上判決正本證明與原本無異。
如不服本判決，應於送達後10日內，向本院提出上訴狀。
中　　華　　民　　國　　96　　年　　5 　　月　　14　　日
                                書記官  黃美玲
附錄本判決案論罪之法條：
刑法第201 條第1 項
意圖供行使之用，而偽造、變造公債票、公司股票或其他有價證
券者，處3 年以上10年以下有期徒刑，得併科3,000 元以下罰金
。
刑法第339條第1項：
意圖為自己或第三人不法之所有，以詐術使人將本人或第三人之
物交付者，處5年以下有期徒刑、拘役或科或併科1,000元以下罰
金。
刑法第210 條（偽造變造私文書罪）
偽造、變造私文書，足以生損害於公眾或他人者，處五年以下有
期徒刑。
刑法第216 條（行使偽造變造或登載不實之文書罪）
行使第210 條至第215 條之文書者，依偽造、變造文書或登載不
實事項或使登載不實事項之規定處斷。
附表一：
┌──┬───────────┬──────┬──────┐
│編號│  辦理信用卡用稱      │申請日期    │消費卡債    │
├──┼───────────┼──────┼──────┤
│1、 │安信商業銀行信用卡    │91年4月12日 │88000元     │
│    │(0000000000000000號)  │            │            │
│2、 │中華銀行信用卡        │不詳        │70000元     │
│    │(0000000000000000號)  │            │            │
│3、 │萬泰商業銀行現金卡    │不詳        │80000元     │
│    │(000000000000號)      │            │            │
│4、 │聯邦商業銀行信用卡    │不詳        │119406元    │
│    │(0000000000000000號)  │            │            │
│5、 │中國國際商業銀行      │92年3月24日 │未消費      │
│    │ 0000000000000000號） │            │            │
└──┴───────────┴──────┴──────┘
附表二：
┌──────────────┬─────────────┐
│編號  辦理信用卡片名稱      │ 申請日期                 │
├──────────────┼─────────────┤
│1、  遠東商業銀行代償卡     │ 91年8月14日              │
│     （卡號不詳）           │                          │
│2、  國泰世華商業銀行代償卡 │ 91年8月14日              │
│    （0000000000000000號）  │                          │
│      另有MASTER卡          │                          │
│3、  陽信商業銀行代償卡     │ 91年10月4日              │
│    （0000000000000000號）  │                          │
│4、  誠泰商業銀行代償卡     │ 91年10月23日             │
│    （0000000000000000號）  │                          │
│5、  匯豐銀行代償卡         │ 92年10月3日              │
│    （0000000000000000號）  │                          │
│6、  台新商業銀行代償卡     │ 92年10月3日              │
│    （0000000000000000號）  │                          │
│7、  泛亞商業銀行現金卡     │ 92年10月9日              │
│    （00000000000號）       │                          │
│8、  玉山商業銀行現金卡     │ 92年12月30日             │
│    （卡號不詳）            │                          │
│9、  板信商業銀行現金卡     │ 92年12月31日             │
│    （0000000000號）        │                          │
│10、 安泰商業銀行信用卡     │ 不詳（93年4月7日申停）   │
│    （0000000000000000號)   │                          │
└──────────────┴─────────────┘
附表三：
┌────────────────────────────┐
│國泰世華商業銀行代償卡消費明細：                        │
├─┬──────┬───────────┬───────┤
│次│  使用時間  │ 消費公司或商號       │消費金額      │
├─┼──────┼───────────┼───────┤
│1 │91年9月1日  │ 家福股份有限公司     │ 1526元       │
│2 │91年9月2日  │ 和信電訊股份有限公司 │ 1682元       │
│3 │91年9月3日  │ 捷克布拉格餐廳股份有 │ 933元        │
│  │            │ 限公司               │              │
│4 │91年9月16日 │ 慶縈彩精品店         │ 1468元       │
│5 │91年9月17日 │ 泛亞電信股份有限公司 │ 4558元       │
│6 │91年9月18日 │ 美商宏利人壽保險股份 │ 3978元       │
│  │            │ 有限公司             │              │
│7 │91年9月20日 │ A+1精品百貨一心店    │ 477元        │
│8 │91年9月30日 │ 慶縈彩精品店         │ 2560元       │
│9 │91年10月15日│ 泛亞電信股份有限公司 │3435元        │
│10│91年10月17日│ 紅陽ESAFE金流服（飾）│ 3800元       │
│11│91年10月17日│ 同上                 │ 3800元       │
│12│91年10月18日│大伊統百貨股份有限公司│  990元       │
│13│91年10月18日│ 同上                 │  990元       │
│14│91年10月22日│慶縈彩精品店          │ 1488元       │
│15│91年11月8日 │ 郡瑪國際企業有限公司 │ 9997元       │
│16│91年12月6日 │ 慶縈彩精品店         │ 1820元       │
│17│91年12月7日 │ 大伊統百貨股份有限公 │  999元       │
│18│91年12月10日│ 紅陽ESAFE 金流服（飾 │ 4000元       │
│19│92年1月30日 │ 中國國際商業銀行     │ 5000元       │
│20│92年3月13日 │ 黛寶樂有限公司       │ 3000元       │
│21│92年3月21日 │ 詩威特─文化店       │ 6500元       │
│22│92年3月31日 │ 慶縈彩精品店         │ 1425元       │
│23│92年4月29日 │ 同上                 │ 2680元       │
│24│92年7月22日 │健康煮涮涮鍋          │ 2297元       │
│25│92年8月6日  │ 家福股份有限公司     │ 1412元       │
│26│92年9 月11日│ 泛亞電信股份有限公司 │ 5563元       │
└─┴──────┴───────────┴───────┘
附表四：
┌──┬─────┬───┬────────────────┬──────┐
│編號│偽造署押  │數量  │     標的之所在                 │ 備  註     │
├──┼─────┼───┼────────────────┼──────┤
│ 1  │「戊○○」│1枚   │安信公司信用卡申請書申請人欄    │應予沒收    │
├──┼─────┼───┼────────────────┼──────┤
│ 2  │「戊○○」│1枚   │中華銀行信用卡申請書申請人欄    │同上        │
├──┼─────┼───┼────────────────┼──────┤
│ 3  │「戊○○」│1枚   │玉山銀行現金卡約定書借款人欄    │同上        │
├──┼─────┼───┼────────────────┼──────┤
│ 4  │「戊○○」│3枚   │泛亞銀行信用卡正卡同意聲明簽名欄│同上        │
│    │          │      │、申請人欄、帳單即卡片寄送欄    │            │
├──┼─────┼───┼────────────────┼──────┤
│ 5  │「戊○○」│2枚   │板信銀行信用卡申請書立約人欄、申│同上        │
│    │          │      │請人欄                          │            │
├──┼─────┼───┼────────────────┼──────┤
│ 6  │「戊○○」│2枚   │國泰世華銀行信用卡申請書申請卡別│同上        │
│    │          │      │欄、正卡申請人欄                │            │
├──┼─────┼───┼────────────────┼──────┤
│ 7  │「戊○○」│1枚   │萬泰銀行小額循環信用貸款（現金卡│同上        │
│    │          │      │）約定書申請人欄                │            │
├──┼─────┼───┼────────────────┼──────┤
│ 8  │「戊○○」│1枚   │陽信銀行信用卡正卡申請人欄      │同上        │
│    │          │      │                                │            │
├──┼─────┼───┼────────────────┼──────┤
│ 9  │「戊○○」│3枚   │誠泰公司信用卡申請書稱明、代償、│同上        │
│    │          │      │申請人欄                        │            │
├──┼─────┼───┼────────────────┼──────┤
│ 10 │「戊○○」│1枚   │匯豐銀行信用卡申請書申請人欄    │同上        │
├──┼─────┼───┼────────────────┼──────┤
│ 11 │「戊○○」│4枚   │安泰銀行現金貸款請書申請人欄、本│同上        │
│    │          │      │票另附授權書人欄、信用借款契約書│            │
│    │          │      │立約人欄、信用卡申請書申請人欄  │            │
├──┼─────┼───┼────────────────┼──────┤
│ 12 │「戊○○」│1枚   │聯邦銀行信用卡正卡申請人欄      │同上        │
│    │          │      │                                │            │
├──┼─────┼───┼────────────────┼──────┤
│ 13 │「戊○○」│2枚   │台新銀行代償卡申請書代償資料欄、│同上        │
│    │          │      │申請人欄                        │            │
├──┼─────┼───┼────────────────┼──────┤
│ 14 │「戊○○」│1枚   │中國商銀銀行信用卡申請書正卡申請│同上        │
│    │          │      │人欄                            │            │
├──┼─────┼───┼────────────────┼──────┤
│ 15 │「戊○○」│1枚   │永豐信用卡公司信用卡申請書申請人│同上        │
│    │          │      │欄                              │            │
└──┴─────┴───┴────────────────┴──────┘
附表五：
┌───────────────────────────────────────────────┐
│附表：                                                                                        │
├──────┬─────────────┬─────────────┬───────┬────┤
│相關變更條文│行為時法（下稱舊法）之內容│裁判時法（下稱新法）之內容│比  較  理  由│備    註│
├──────┼─────────────┼─────────────┼───────┼────┤
│【罰金刑貨幣│依法律應處罰金、罰鍰者，就│民國94年1 月7 日法修正施行│刑法之貨幣單位│經按現行│
│單位之變更】│其原定數額得提高為2 倍至10│後，刑法分則編所定罰金之貨│由「元（指銀元│法規所定│
│罰金罰鍰提高│倍（刑法乃係定明10倍）。第│幣單位為新臺幣。94年1 月7 │）」變更為「新│貨幣單位│
│標準條例第1 │1 條所定得提高倍數之規定，│日刑法修正時，刑法分則編未│臺幣」，且刑法│折算新臺│
│條前段、第5 │於本條例修正後制定之法律，│修正之條文定有罰金者，自94│分則之罰金數額│幣條例第│
│條→刑法施行│不適用之；本條例修正前公布│年1 月7 日刑法修正施行後，│，亦視該分則先│2 條之規│
│法第1 條之1 │之法律，於本條例修正後修正│就其所定數額提高為30倍。但│前曾修正與否，│定折算後│
│第1 項、第2 │其罰金罰鍰數額或法律經全部│72年6 月26日至94年1 月7日 │而分別提高3 或│等值，是│
│項          │修正而其罰金罰鍰數額未予變│新增或修正之條文，就其所定│30倍。        │新法並未│
│            │更者，亦同。              │數額提高為3 倍。          │              │較有利。│
├──────┼─────────────┼─────────────┼───────┼────┤
│【罰金刑下限│罰金：（銀元）1 元以上。  │罰金：新臺幣1000元以上。  │罰金刑之下限，│舊法有利│
│變更】刑法第│                          │                          │由銀元10元即新│        │
│33條第5 款  │                          │                          │臺幣30元，提高│        │
│            │                          │                          │為新臺幣1000元│        │
├──────┼─────────────┼─────────────┼───────┼────┤
│【牽連犯之適│犯一罪而其方法或結果之行為│廢止（刪除）              │修正前僅從一重│舊法有利│
│用】原刑法第│犯她罪名者，從一重處斷。  │                          │罪處斷。修正後│        │
│55條後段    │                          │                          │論以數罪。    │        │
├──────┼─────────────┼─────────────┼───────┼────┤
│【連續犯之適│連續數行為而犯同一罪名者，│廢止（刪除）              │修正前僅論以一│舊法有利│
│用】原刑法第│以一罪論。但得加重其刑至二│                          │罪。修正後論以│        │
│56條        │分之一。                  │                          │數罪。        │        │
├──────┼─────────────┴─────────────┴───────┴────┤
│整體比較結果│以舊法對於被告有利。                                                            │
└──────┴────────────────────────────────────────┘
